【裁判字號】    89,交聲,147
【裁判日期】    900110
【裁判案由】    聲明異議
【裁判全文】
臺灣臺中地方法院交通事件裁定                    八十九年度交聲字第一四七號
    原處分機關  交通部公路局台中區監理
    受處分人即
    異  議  人  甲○○
右列受處分人因違反道路交通管理處罰條例案件，對於交通部公路局台中區監理所民
國八十九年十月四日所為之裁決（中監違字第裁六０—Ａ00000000號），聲
明異議，本院裁定如左：
    主  文
異議駁回。
    理  由
一、按小客車行車前應注意前座人員均應繫安全帶，又小客車行駛於公告之專用快速
    道路，其汽車之駕駛人或前座之乘客未繫安全帶者，處汽車駕駛人新臺幣一千五
    百元罰鍰，道路交通安全規則第八十九條第五款，道路交通管理處罰條例第三十
    一條第一項分別定有明文。次按汽車違反道路交通管理事件，以科學儀器取得違
    規證據資料，足資認定其違規事實者，得逕行舉發之，而逕行舉發，應記明車輛
    牌照號碼、車型等可資辨明之資料，查明汽車所有人姓名或名稱、住址，並以該
    汽車所有人為被通知人製單舉發之，由舉發機關送達被通知人；且逕行舉發違反
    道路交通管理事件，經汽車所有人依通知單之應到案日期前到案，並告知違規駕
    駛人姓名、身分證統一編號及住址者，處罰機關應即另行通知違規駕駛人到案依
    法處理，逾應到案日期，處罰機關應依道路交通管理處罰條例第八十五條第三項
    規定處罰該汽車所有人，違反道路交通管理事件統一裁罰標準及處理細則第二十
    三條第一項第五款、第二項、第十一條第一項第二款、第二十四條亦分別定有明
    文。
二、本件受處分人即異議人甲○○則以：民國（下同）八十九年六月十八日中午十二
    時二十分許由異議人之夫駕駛車牌號碼Ｂ八－一九四五號之灰色自用小客車，行
    駛於臺北市市○○道路時，因該自用小客車行駛於公告專用快速道路，駕駛者或
    前座乘客未繫安全帶被警照相，但臺北市交通警察大隊所拍之照片，既不清又不
    明，隔著深色遮陽紙加上玻璃反光之情形下，異議人之夫雖繫有灰色之安全帶，
    仍被認定未繫安全帶，該裁處自有違誤，爰依法聲明異議等語置辯。
三、經查：本件受處分人之夫駕駛前開自用小客車於上開時間行駛前揭地點，並於現
    場照片中無法見到駕駛人有繫安全帶一節，有現場違規未繫安全帶之照片二幀附
    卷可稽，且異議人對於該卷附照片之真實不爭執。而異議人雖辯稱：臺北市交通
    警察大隊所拍之照片，既不清又不明，隔著深色遮陽紙加上玻璃反光之情形下，
    異議人之夫雖繫有灰色之安全帶，仍被認定未繫安全帶云云。然查，經本院審視
    前開時地所拍攝之違規未繫安全帶照片，前開時地該路面乾燥，道路上標線、刮
    地痕、油跡與高架橋兩旁隔音板紋路清晰可見，足見當日能見度良好且照片之清
    晰度甚佳，並無異議人所稱照片不清又不明之情況；再者，異議人所有之該自用
    小客車雖貼有隔熱紙，且照相時玻璃有反光之狀況，但由照片中仍可清晰辨識駕
    駛者之左手腕上戴有手錶，且駕駛人當日穿著深淺相間之上衣，而於上衣淺色部
    分並無法見到有安全帶覆蓋之影象，倘若真如異議人所云照片中之駕駛者繫有灰
    色之安全帶，只因車窗貼有隔熱紙且玻璃反光而無法辨識，則又如何能於肉色之
    左手腕上辨識到駕駛者戴有手錶，卻無法於上衣之淺色部分辨識到駕駛者繫有安
    全帶等情，足見該自用小客車雖貼有隔熱紙且照相時玻璃有反光之狀況，但此並
    不足以干擾可由照片中確認該自用小客車之駕駛者有未繫安全帶之情事。綜上所
    述，受處分人所為前開辯解，無非事後卸責之詞，殊無可採。從而，原處分機關
    援引首揭規定，裁處罰鍰新臺幣一千五百元，核無不當。本件聲明異議為無理由
    ，應予駁回。
據上論斷，應依道路交通管理處罰條例第八十七條第二項，道路交通案件處理辦法第
十九條，裁定如主文。
中      華      民      國    九十      年      一      月      十      日
                                    臺灣臺中地方法院交通法庭
                                        法  官  夏  一  
右正本證明與原本無異。
如不服本裁定應於送達後五日內向本院提出抗告狀。
                                        書記官
中      華      民      國    九十      年      一      月      十一    日


司法院資訊處製作；財團法人民間司法改革基金會備份。
